臺灣臺中地方法院刑事判決　96年度易字第4039號
公　訴　人　臺灣臺中地方法院檢察署檢察官
被　　　告　甲○○
上列被告因竊盜案件，經檢察官聲請以簡易判決處刑（九十六年
度速偵字第三二七八號），本院沙鹿簡易庭認不宜以簡易判決處
刑，移由本院改依通常程序審理，本院判決如下：
    主    文
甲○○竊盜，處拘役伍拾玖日，如易科罰金，以新臺幣壹仟元折
算壹日。
    犯罪事實
一、甲○○於民國九十六年七月二日晚間，隨蔣姓友人至臺中縣
    梧棲鎮○○路○段七六四號乙○○所設之「利瑩小吃店」，
    與乙○○共同飲酒、用餐，至次日（即同年七月三日）凌晨
    零時左右，乙○○因不勝酒力，由蔣姓友人扶至包廂內休息
    。甲○○見狀，認有機可乘，遂意圖為自己不法之所有，基
    於接續竊盜之犯意，先於該日凌晨零時五分許，竊取乙○○
    所有，放置於店內辦公桌上之新力易立信牌，型號W900i之
    行動電話手機一支（市價約新臺幣二萬五千元），並將竊得
    之行動電話SIM卡抽出並丟棄於現場，更換自己之SIM卡使用
    。再接續於同日凌晨零時四十五分許，於同一辦公桌抽屜內
    及收銀櫃抽屜內竊取乙○○所有之現金新臺幣（下同）三萬
    七千元。得手後乙○○仍未甦醒，店內其餘客人亦未察覺，
    甲○○遂從容離開現場。嗣乙○○於上午八時許醒來後欲拿
    錢買菜，發現手機及現金失竊，經調取現場監視錄影帶發現
    為甲○○所為，透過蔣姓友人要求甲○○返還，惟甲○○僅
    返還手機而否認竊取現金，乙○○乃報警處理而循線查獲。
二、案經臺中縣警察局清水分局報請臺灣臺中地方法院檢察署檢
    察官偵查起訴。
    理    由
一、訊據被告固坦承取走上開行動電話之事實，惟否認有何不法
    所有意圖，辯稱：因其手機沒電，所以拿乙○○手機，更換
    其自身之SIM卡使用云云；至於竊取現金部分，則辯稱：僅
    竊取現金二百元，而非三萬七千元云云。惟查：
（一）被告先後如何竊取乙○○所有之手機及現金之事實，業據
      告訴人乙○○在庭結證甚詳，並有現場監視器翻拍光碟一
      片可證，該光碟業經本院當庭勘驗明確。
（二）依現場監視器錄影畫面第一段顯示，0：05：31畫面上出
      現被告坐在小吃店內辦公桌前吃一盤羊肉，0：06：10被
      告拿起桌上的手機把玩，0：06：27左右將手機放進口袋
      ，被告繼續吃羊肉。倘若被告僅因手機沒電而暫時借用，
      為何未見被告撥打電話，反而將被害人之手機放進口袋，
      並直到第二天經被害人向蔣姓友人要求，被告才歸還手機
      ？由此可見被告具有不法所有意圖甚明，所辯係借用云云
      ，顯係卸責之語，不足採信。
（三）依同一現場監視器第二段錄影畫面顯示，0：45：16，被
      告又出現在辦公桌前，接著坐在辦公桌前，0：45：20打
      開抽屜，翻動其中財物，看到有拿數張紙鈔大小之物的動
      作，0：45：29，放進口袋，接下來翻動桌上其餘物品，0
      ：45：40打開放錢的抽屜，0：45：47從中用右手拿取一
      些鈔票放進右邊口袋，0：45：50左手拿鈔票放進左邊口
      袋，0：45：52起身離開辦公桌。故被告實有多次拿取紙
      鈔之動作，其辯稱僅竊取二百元云云，顯係避重就輕之詞
      ，要無可採。
（三）此外並有搜索扣押筆錄、扣案物品目錄表各一件、手機照
      片二張、告訴人立具之贓物認領保管單一紙可資佐證，本
      件事證明確，被告犯行堪以認定。
二、核被告所為，係犯刑法第三百二十條第一項之普通竊盜罪。
    被告竊取行動電話手機及現金，係於在同一地點先後為之，
    時間僅相隔四十分鐘，被害人亦係同一，顯係基於單一之竊
    盜意思決定，為接續犯，檢察官認係數罪尚有未洽。爰審酌
    被告所竊之現金達三萬七千元，手機之市價亦達二萬五千元
    左右，被告犯後又飾詞卸責，毫無悔意，原應從重量刑，惟
    考量被告並無其他刑事前科，品行尚可，本件犯行應係見被
    害人酒醉，認有機可乘，臨時起意所為，犯罪後經被害人透
    過蔣姓友人聯絡，已返還所竊之手機，惟現金三萬七千元則
    拒不返還等一切情狀，量處如主文所示之刑，並諭知易科罰
    金之折算標準，以示懲儆。
據上論斷，應依刑事訴訟法第四百五十二條、第二百九十九條第
一項前段，刑法第三百二十條第一項、第四十一條第一項前段、
刑法施行法第一條之一第一項、第二項前段，判決如主文。
中　　華　　民　　國　　96　　年　　12　　月　　7 　　日
                  刑事第十六庭        法　官　林念祖
以上正本證明與原本無異。
如不服本判決，應於送達後十日內向本院提出上訴狀（須敘述具
體理由並附繕本），上訴於臺灣高等法院臺中分院。
上訴書狀如未敘明理由，須於上訴期間屆滿後二十日內補提理由
書於本院。
                                      書記官
中　　華　　民　　國　　96　　年　　12　　月　　7 　　日
附錄論罪科刑法條
中華民國刑法第320條（普通竊盜罪、竊佔罪）
意圖為自己或第三人不法之所有，而竊取他人之動產者，為竊盜
罪，處5年以下有期徒刑、拘役或5百元以下罰金。
意圖為自己或第三人不法之利益，而竊佔他人之不動產者，依前
項之規定處斷。
前二項之未遂犯罰之。
